# 特殊情况下的扣非问题！

提问人：茶前饭后 时间：2017-12-06 14:57:03
请教陈版，关于企业间往来资金利息收入扣非事项，在 21 条里面好像说的很明确，只要不超过同期银行贷款利率的可以作为经常性损益看待，同样利息支出是不是也是经常性损益呢？还望陈版指点！

回答人：chenyiwei
资金占用费并没有说“不超过同期银行贷款利率”的部分可以不作为非经常性损益。但关联方资金拆借的利息支出不属于非经常性损益。这样的不对称处理是为了体现监管机构对此类业务不鼓励的政策导向。